# 关于采用权益法对投资性主体核算的会计处理

提问人：383953 时间：2022-10-31 09:38:42
请教陈版~ 现有背景如下的投资：A公司与B公司通过设立C基金及C基金100%持有的SPV公司对底层两处产业园进行投资，为获取期间现金收益及项目退出收益，投资架构如下：
A公司作为LP1对C基金出资70%，A公司的子公司作为Co-GP在C基金投委会中享有表决权，A公司合并层面（LP1及GP1均在同一控制下的合并范围内）采用长投权益法核算对C基金的投资。C基金作为投资性主体，豁免对SPV的合并，采用公允价值计量对底层的投资。（A公司的会计政策及底层项目公司的会计政策，投资性房地产均按成本法计量）
请问：A公司对C基金做权益法损益调整时，是否可直接使用C基金报表（即采用公允价值计量对底层的投资）？还是需要根据A公司的会计政策（用成本法计量投资性房地产）调整C基金报表，将公允价值计量对底层的投资还原为合并SPV？
谢谢陈版！

回答人：chenyiwei
首先建议考虑：因为基金是结构化主体，其控制权不能仅仅依据合伙人会议等机构的表决权为主要依据确定。本案例中LP1享有70%权益，不能因为合伙企业采用双GP架构就认为LP1必然不能控制合伙企业，其重点还是对于底层资产的出租、处置等决策的主导权，以及基金的收益分配和亏损分担机制。
假设按权益法核算在C基金中的权益是合理的，则因为底层资产是投资性房地产，穿透后实际上是享有投资性房地产的权益，因此在对C基金进行权益法核算时，应根据统一本企业与联营企业会计政策的要求，将C基金报表中对投资性房地产的会计政策调整为按成本模式后续计量，再以调整后的报表为基础进行权益法核算。